臺灣臺南地方法院刑事裁定
111年度交簡抗字第2號
抗  告  人  張煌南
即  被  告          

上列抗告人即被告因公共危險案件，不服本院中華民國110年3月
25日110年度交簡字第3915號第一審刑事裁定，提起抗告，本院
管轄之第二審合議庭裁定如下：
    主  文
抗告駁回。
    理  由
一、抗告意旨略以：抗告人即被告（下稱抗告人）張煌南係於民
    國111年3月7日領到本院111年度交簡字第3915號刑事簡易判
    決，並於同年月18日提起上訴，又本次酒駕與前次107年之
    酒駕已相距逾5年，請准許上訴等語。
二、按上訴期間為20日，自送達判決後起算；提起上訴，應以上
    訴書狀提出於原審法院為之；原審法院認為上訴不合法律上
    之程式或法律上不應准許或其上訴權已經喪失者，應以裁定
    駁回之；上開規定於刑事簡易案件提起上訴亦有適用，刑事
    訴訟法第349條前段、第350條第1項、第362條前段、第455
    條之1第3項分別定有明文。又被告、自訴人、告訴人、附帶
    民事訴訟當事人、代理人、辯護人、輔佐人或被害人為接受
    文書之送達，應將其住所、居所或事務所向法院或檢察官陳
    明；送達文書，除本章有特別規定外，準用民事訴訟法之規
    定；送達於應受送達人之住居所、事務所或營業所行之；送
    達於住居所、事務所或營業所不獲會晤應受送達人者，得將
    文書付與有辨別事理能力之同居人或受僱人；送達不能依前
    二條規定為之者，得將文書寄存送達地之自治或警察機關，
    並作送達通知書兩份，一份黏貼於應受送達人住居所、事務
    所、營業所或其就業處所門首，另一份置於該送達處所信箱
    或其他適當位置，以為送達;寄存送達，自寄存之日起，經1
    0日發生效力，刑事訴訟法第55條第1項前段、第62條及民事
    訴訟法第136條第1項前段、第137條第1項、第138條第1項、
    第2項立有規定。
三、抗告人因公共危險案件，經本院於110年12月30日以110年度
    交簡字第3915號刑事簡易判決（下稱本件判決）判處罪刑後
    ，依抗告人於司法警察調查中及偵訊中所陳報，且為刑事抗
    告狀所載之抗告人位於臺南市○○區○○○0號之住所地址（該地
    址亦為抗告人之戶籍地，有抗告人之個人戶籍資料查詢結果
    1份可稽）掛號郵寄本件判決，因於該送達處所末獲會晤抗
    告人，亦無得收受文書之同居人或受僱人，遂依法將本件判
    決於111年1月7日寄存於送達地所轄之臺南市政府警察局新
    營分局華雅派出所，並作送達通知書兩份，一份黏貼於受送
    達人住居所門首，另一份置於送達處所信箱或其他適當位置
    而為送達，有本件判決之送達證書1份可憑（見本院110年度
    交簡字第3915號審卷第21頁），則抗告人就本件判決之上訴
    期間，自111年1月7日寄存之日起，經10日至111年1月16日
    ，然因該日為假日而延至同年月17日發生送達之效力，並自
    發生送達效力之翌日起算20日，且因抗告人之住所位於臺南
    市鹽水區而加計在途期間2日，則抗告人得對本件判決提起
    上訴之期間，計至110年2月8日（非假日）即告屆滿，然抗
    告人遲至110年3月17日始向本院提出上訴狀提起上訴，有刑
    事聲明上訴理由狀之本院收狀戳章可稽（見本院110年度交
    簡字第3915號審卷第33、34頁），抗告人之上訴業已逾越法
    定上訴期間，顯屬違背法律上之程式，且無從補正，抗告意
    旨所稱抗告人於111年3月7日領得本件判決，以及本件判決
    所指之犯行與前次犯行相距逾5年之情，均無從改變本件判
    決業發生合法送達之效力以及上訴逾期之事實，故原審法院
    以上訴逾期為由，於110年3月25日以110年度交簡字第3915
    號刑事裁定駁回被告之上訴，於法並無不合，本件抗告為無
    理由，應予駁回。
四、據上論斷，依刑事訴訟法第455條之1第4項、第5項、第412
    條，裁定如主文。
中　　華　　民　　國　　111 　年　　4 　　月　　18　　日
                  刑事第十三庭審判長法  官   鄭彩鳳
　　　　　　　　　                  法  官   王惠芬
　　　　　　　　　                  法　官　 陳威龍
以上正本證明與原本無異。
不得抗告。
　　　　　　　　　　　　　　　　　　書記官  楊琄琄
中　　華　　民　　國　　111 　年　　4 　　月　　20　　日